【裁判字號】    90,訴,1141
【裁判日期】    901025
【裁判案由】    公共危險
【裁判全文】
臺灣彰化地方法院刑事判決                          九十年度訴字第一一四一號
    公  訴  人  臺灣彰化地方法院檢察署檢察官
    被      告  甲○○
右列被告因公共危險案件，經檢察官提起公訴（九十年度偵字第四一八０號），本院
判決如左：
        主  文
甲○○以加害生命、身體、財產之事，恐嚇他人致生危害於安全，處拘役拾日。如
易科罰金，以佰元折算壹日。緩刑貳年。
        事  實
一、甲○○於民國九十年五月二十四日晚上十時三十分許，在彰化縣北斗鎮東興巷一
    之十號其表弟何順永住處前，因當晚稍早向何順永借錢遭拒，心生怨懟，竟將裝
    有少許汽油之塑膠瓶一瓶置諸該處門前空地，以自有之打火機點燃瓶中充為引信
    之塑膠繩放火，以此加害生命、身體及財產之事，恐嚇何順永及其同住之家人。
    火光一起即為鄰居發現呼喊，由何順永自行以臉盆裝水熄滅，僅將前址大門燻黑
    。嗣經警循線查獲，並扣得前揭打火機一只。
二、案經彰化縣警察局北斗分局報請臺灣彰化地方法院檢察署檢察官偵查起訴。
        理  由
一、訊據被告甲○○，對於前揭放火洩憤之事坦白承認，惟辯稱，伊在旁邊看著，塑
    膠瓶裡只有一點點汽油，且距門口還遠，不會燒到房子等語。經查，前揭時、地
    起火、滅火，及前址被害人何順永住處鐵門遭火薰黑之情，業據被害人何順永、
    乙○○夫婦及何順永之父何仁財指述明確，雖依消防單位到達時火已滅，只燒毀
    花卉及燻黑小門，無波及其他建築物；火勢僅限在該住宅鐵製大門外前空地，燒
    毀物為一燒熔塑膠容器燒熔在地面上，大門有受火燒變色痕跡，該容器尚有汽油
    味道，未發現其他物品及遺留溶劑等，有彰化縣消防局火災原因調查報告書、相
    片等在卷可憑，足認被告無放火燒屋之故意，但衡情足徵有以加害生命、身體、
    財產之事，恐嚇他人之故意，且致生危害於安全之情狀。故被告所辯無解其恐嚇
    之罪責。復有打火機一只扣案可稽，事證明確，被告犯行堪予認定。
二、核被告甲○○所為，係犯刑法第三百零五條之恐嚇危害安全罪。檢察官認被告所
    為係犯刑法第一百七十三條第三項、第一項放火燒燬現供人使用之住宅未遂罪，
    容有誤會，但因無損起訴書所載基本社會事實同一性，爰由本院變更檢察官所引
    應適用之法條。爰審酌被告犯罪之動機、目的、手段、所造成之危害及犯後態度
    良好，已與被害人和解，取得被害人原諒，有彰化縣北斗鎮調解委員會調解書在
    卷可按等一切情狀，量處如主文所示之刑，並諭知易科罰金之折算標準，以資懲
    儆。又查被告前未曾受有期徒刑以上刑之宣告，有臺灣彰化地方法院檢察署刑案
    資料查註紀錄表與臺灣高等法院被告全國前案紀錄表在卷可稽，經此偵、審程序
    ，應知警惕往後之行為，認所宣告之刑以暫不執行為適當，併宣告緩刑二年，以
    勵自新。扣案打火機一只，係被告所有，供前開犯罪所用，已據被告陳明，依法
    宣告沒收。
據上論斷，應依刑事訴訟法第二百九十九條第一項前段、第三百條，刑法第三百零五
條、第四十一條第一項、第七十四條第一款、第三十八條第一項第二款，罰金罰鍰提
高標準條例第一條前段、第二條，判決如主文。
中      華      民      國      九十      年      十    月    二十五    日
                                     台灣彰化地方法院刑事第三庭
                                         法      官  洪  榮  謙
右正本證明與原本無異。
如不服本判決，應於判決送達後十日內向本院提出上訴狀( 須附繕本 )。
告訴人或被害人對於判決如有不服具備理由請求檢察官上訴者，其上訴期間之計算係
以檢察官收受判決正本之日期為準。
                                         法院書記官  張  木  松
中      華      民      國      九十      年      十    月    二十九    日
刑法第三百零五條
以加害生命、身體、自由、名譽、財產之事恐嚇他人，致生危害於安全者，處二年以
下有期徒刑、拘役或三百元以下罰金。


司法院資訊處製作；財團法人民間司法改革基金會備份。
